# 关于公允价值计量下的投资性房地产转换

提问人：闲不住 时间：2019-07-01 13:41:55
请教陈版：
一个非房地产企业，公允价值模式下的投资性房地产如果签订了出售合同并且满足持有待售的条件，是应该列示为持有待售？就是说这个时候虽然不适用持有待售准则，但是列报还是应该列报为投资性房地产对吗？那计量上，是不是要在原公允价值的基础上考虑处置费用？
如果没有签订合同，改造一下，然后出售，是列示为存货/开发产品？对于非房地产开发企业来说也是如此吗？
如果没有签订合同，单纯的改变用途，用于出售，仍应列示为投资性房地产？
我不知道我上述的考虑是否恰当，请陈老师帮忙解答一下！谢谢

回答人：chenyiwei
公允价值模式下的投资性房地产如果签订了出售合同并且满足持有待售的条件，应该列示为持有待售，但其计量仍遵循《企业会计准则第 3 号——投资性房地产》中对公允价值模式的相关规定，不单独考虑处置费用。
对投资性房地产，当其拟用于出售时，除非先对其进行重大的结构性改建（再开发），否则不能从投资性房地产重分类到存货，仍按投资性房地产处置进行会计处理。